【裁判字號】    97,簡上,66
【裁判日期】    980805
【裁判案由】    損害賠償
【裁判全文】
臺灣屏東地方法院民事判決              97年度簡上字第66號
上  訴  人  台灣電力股份有限公司屏東區營業處
法定代理人  丁○○
訴訟代理人  謝嘉順律師
被 上 訴人  台灣新光保全股份有限公司屏東縣分公司
法定代理人  丙○○
訴訟代理人  甲○○
上列當事人間請求損害賠償事件，上訴人對於中華民國97年7 月
10日本院屏東簡易庭97年度屏簡字第35號第一審判決提起上訴，
本院於98年7 月22日言詞辯論終結，判決如下：
    主      文
原判決關於駁回上訴人後開第二項之訴部分及訴訟費用（除確定
部分外）之裁判均廢棄。
上開廢棄部分，被上訴人應給付上訴人新台幣拾壹萬零伍佰元
，及自民國九十六年十二月二十一日起至清償日止，按週年利率
百分之五計算之利息。
其餘上訴駁回。
第一審（除確定部分外）及第二審訴訟費用由被上訴人負擔四分
之三，餘由上訴人負擔。
    事實及理由
一、本件訴訟繫屬中，上訴人之法定代理人於民國97年3 月1 日
    變更為丁○○，被上訴人之法定代理人亦於97年8 月25日變
    更為丙○○，上訴人新任法代理人丁○○及被上訴人新任法
    定代理人丙○○分別提出書狀聲明承受訴訟，核與民事訴訟
    法第175 條第1 項及第176 條之規定相符，應予准許。
二、上訴人於原審起訴主張：伊於95年3 月1 日與被上訴人簽訂
    保全服務合約，約定由被上訴人就伊所屬南屏及枋山等17所
    變電所提供保全服務，每月服務費新台幣47,600元（不含營
    業稅），期間至95年12月31日止，並經合意續約1 年，延長
    至96年12月31日。上開合約第4 條約定：「1.本項保全系統
    包含全系統之防火、防盜等緊急通報功能及設備。2.保全系
    統應含有感知器之短路、斷路二種自動檢知功能。3.保全主
    機及讀卡機應具備自動中文語音操作提示功能。並配置不斷
    電設備，以備交流電源中斷時，仍能繼續維持正常保全功能
    。4.讀卡機經由卡片設定、解除保全管制系統；監控中心主
    機可以記錄卡片代碼以偵知不正常進出之各種狀況。5.保全
    系統主機之功能可與甲方既有之門禁、火災監視之終端設備
    連線。6.保全系統應能個別偵知標的物區域，以利辨識。」
    第15條並約定：被上訴人防護服務期間（即伊將本系統設定
    時間）內，標的物如發生竊盜或其他損害事件，均應由被上
    訴人負責賠償。嗣於95年12月29日下午3 時12分，伊之員工
    朱宏燦使用被上訴人製發之磁卡，就被上訴人負責保全防護
    之枋山變電所為保全系統設定後，直至96年1 月1 日上午9
    時2 分始解除保全系統，其間伊方面並無任何人員進出，惟
    伊存放在枋山變電所內之25KV1000MCM 電力電纜線竟於該期
    間內失竊，經朱宏燦於96年1 月1 日上午9 時30分發現，並
    報警及通知被上訴人派員處理，清查結果失竊之電纜線共23
    0 公尺，損失473,142 元。伊所有電纜線於保全系統設定期
    間，在被上訴人防護服務範圍內遭竊，被上訴人裝設之保全
    系統竟毫無異常反應，以致未能及時發現，以阻止損害之發
    生，顯見被上訴人所提供之保全系統並不符合前述合約第4
    條所定之功能，而為不完全給付。則伊自得依兩造所訂保全
    服務合約第15條及民法第227 條之規定，請求被上訴人加計
    法定遲延利息如數賠償伊所受之損害等情，並聲明：(一)被上
    訴人應給付上訴人473,142 元，及自起訴狀繕本送達翌日起
    至清償日止，按週年利率百分之5 計算之利息。(二)上訴人願
    供擔保，請准宣告假執行。
三、被上訴人則以：上訴人所屬枋山變電所自95年12月29日下午
    3 時12分設定保全系統起，至96年1 月1 日上午9 時2 分解
    除止，其警備均屬正常，並無任何異常訊號，有伊公司管制
    中心電腦流水訊號可稽，且枋山變電所四周圍牆高約3 公尺
    ，失竊之電纜線重約1,800 公斤，無法以人力搬運並攀爬圍
    牆離開現場，加以竊賊於保全系統設定中駕車自大門進入系
    爭電纜線放置處行竊，必先觸動第一、二道保全防線即大門
    磁鐵感知器及七迴路對向型紅外線感知器，保全系統亦必定
    發出警報，惟上訴人所主張電纜線遭竊之時間內，保全系統
    並未發出警報，事發後經伊公司派員測試上開感知器亦均屬
    正常，足見系爭電纜線並非在保全系統設定時間內失竊，伊
    公司所提供之保全系統亦無瑕疵。又兩造所訂保全服務合約
    第15條第2 項第4 款載明：「賠償範圍以室內之標的物為對
    象。」第4 條第1 項第2 款亦約定：「圍牆安裝紅外線感知
    器；大門附近裝設讀卡機、大門及小門裝設感知器；室內門
    窗裝置磁式感知器及玻璃震動感知器。」上訴人所屬枋山變
    電所，除控制室為具有牆壁屋頂之完整且密閉建物外，其餘
    部分均為露天場所，伊公司僅能在控制室門窗加裝磁式感知
    器及玻璃震動感知器，露天場所唯有設置僅具預警作用之對
    向型紅外線感知器，顯見上開兩造約定之「室內」並不包括
    放置系爭電纜線之露天場所。是伊公司所提供之保全系統既
    無瑕疵，且系爭電纜線並非在保全系統設定時間內失竊，亦
    非在「室內」失竊，則上訴人請求伊公司賠償系爭電纜線失
    竊所受之損害，即難謂有理由。其次，本件竊案發生期間，
    上訴人正委由包商在枋山變電所內進行電纜設備汰換工程，
    上訴人之員工朱宏燦曾因施工因素，於95年12月26日要求伊
    公司將保全系統中之第三道防線即五迴路中間對向型紅外線
    感知器予以短路，且直至96年1 月1 日竊案發生後方通知伊
    公司回復其功能，此將致該感知器於上開期間無法感應外物
    侵入並發出警報，則本件縱認伊公司應對系爭電纜線之失竊
    負賠償責任，上訴人之員工對於損害之發生與有過失，亦應
    依民法第217 條過失相抵之法則，減免伊公司之賠償責任。
    再者，關於系爭電纜線之價值，上訴人前此謂係414,000 元
    ，惟於本件訴訟卻向伊公司請求賠償473,142 元，可見上訴
    人主張其受損之金額有所不實等語，資為抗辯，並聲明：(一)
    上訴人之訴駁回。(二)如受不利之判決，被上訴人願供擔保請
    准宣告免為假執行。
四、原審判決駁回上訴人之請求，上訴人聲明不服提起上訴（嗣
    後於本院審理中減縮上訴聲明），於本院聲明：(一)原判決駁
    回上訴人後開第二項之訴部分，及該部分訴訟費用之裁判均
    廢棄。(二)上開廢棄部分，被上訴人應給付上訴人414,000 元
    ，及自96年12月21日起至清償日止，按週年利率百分之5 計
    算之利息。(三)第一、二審訴訟費用由被上訴人負擔。被上訴
    人則答辯聲明：(一)上訴駁回。(二)第二審訴訟費用由上訴人負
    擔。
五、經查：兩造於95年3 月1 日簽訂保全服務合約，約定由被上
    訴人就上訴人所屬南屏及枋山等17所變電所提供保全服務，
    每月服務費47,600元（不含營業稅），期間至95年12月31日
    止，並於期間屆滿前，經兩造合意續約1 年而延長至96年12
    月31日。惟於95年12月29日下午3 時12分，上訴人之員工朱
    宏燦在離開被上訴人負責保全防護之枋山變電所時，使用被
    上訴人製發之磁卡設定保全系統，直至96年1 月1 日上午9
    時2 分朱宏燦解除保全系統進入枋山變電所後，於96年1 月
    1 日上午9 時30分許，發現上訴人所有存放在枋山變電所內
    之25KV1000MCM 電力電纜線遭竊，經清查結果共失竊230 公
    尺，重約1,800 公斤，價值414,000 元之事實，為兩造所不
    爭執，並有保全服務合約、上訴人簽辦用箋、被上訴人函、
    保全標的物名冊、遺失案件報案證明刑事申請書、電訊力線
    路失竊現場調查報告表、被上訴人流水訊號所有訊號列印、
    屏東縣政府警察局枋寮分局楓港派出所受理各類案件紀錄表
    及警員高文雄調查報告附卷可稽。
六、本件爭點為：(一)系爭電纜線是否在防護服務時間內失竊？(二)
    兩造所訂保全服務合約第15條第2 項第4 款所謂「室內」之
    意義為何？系爭電纜線是否在該款所謂「室內」失竊？(三)系
    爭電纜線如非在合約所謂之「室內」失竊，被上訴人裝設之
    保全系統未及時感知以防止損害之發生，其給付是否有瑕疵
    ，而應依不完全給付之規定，對上訴人負損害賠償責任？(四)
    上訴人之員工是否要求被上訴人將五迴路中間對向型紅外線
    感知器功能短路，對損害之發生與有過失，而應據以減免被
    上訴人之賠償責任？茲分別論述如下：
(一)、按兩造所訂保全服務合約第15條第1 項約定，被上訴人防護
    服務期間（即上訴人將本系統設定時間）內，標的物如發生
    竊盜或其他損害事件，均應由被上訴人負責賠償，被上訴人
    不得以上訴人未盡第14條之配合事項為由，主張免責。依此
    ，被上訴人是否應就系爭電纜線之失竊對上訴人負賠償之責
    ，首應確定者為系爭電纜線是否在防護服務期間（即95年12
    月29日下午3 時12分至96年1 月1 日上午9 時2 分間保全系
    統設定時間）內失竊？
  1.證人即上訴人之員工朱宏燦於原審證稱：「我是被原告（即
    上訴人）指派臨時到該變電所主變壓器及附屬設備汰換工程
    的檢驗員。‧‧‧‧（設定保全之前有無至附近巡視？）有
    。（有無看到25KV1000MCM 電纜線230 公尺？）有，它擺在
    發電機室旁邊的廣場，當時不只230 公尺，應該有300 多公
    尺長。（為何只有230 公尺被偷走？）不知道為什麼只有偷
    230 公尺，我有看到剩下100 多公尺的電纜線在現場，是在
    96年1 月1 日上班時看到的，且剩下的100 多公尺電纜線的
    一頭的切割處附近地上有銅屑，應該是切割後所留下來的，
    且長興公司也有電纜線失竊。‧‧‧‧（何時發現電纜線失
    竊？）是在當天上午九點三十分左右。‧‧‧‧包商差不多
    在九點三十分左右到場，至於是否為失竊前到場或是失竊後
    到場我記不起來了，包商是只有長興公司到場。」（見原審
    卷第11 4、115 頁）又於本院審理時證稱：「（95年12月29
    日下午楊嘉明有沒有在枋山變電所工作？）有。‧‧‧‧楊
    嘉明是老闆，乙○○才是班長，還有一個人我不記得名字。
    ‧‧‧‧中間的時候楊嘉明會去其他工地。（95年12月29日
    當天楊嘉明三人有一起離開嗎？）有。‧‧‧‧（95年12月
    29日下午你離開枋山變電所時，確不確定失竊的電纜線還在
    變電所內？）確定。（你如何確定？）離開前我們要先巡視
    整個工作場地。」（見本院卷第132 頁反面至第133 頁反面
     ）
  2.證人楊嘉明於原審證稱：「（95年12月29日下午有無在現場
    ？）有，那天是設備進場，等到設備進去準備好之後，我在
    下午三、四點離開，因為再來就是連續假日，預定一月一日
    或是二日上班，那一天我記不得了，只記得休假兩天。（你
    離開台電有無設定保全？）有，我是那邊的工地負責人，我
    有看到台電設定保全，因為我有聽到設定保全刷卡的嗶的聲
    音，是在大門，當時我在大門的外面，因為台電會讓我們先
    出大門，我們禮貌上都會一起離開。（放完假上班的第一天
    你何時到工地？）九點半到十點的中間。（到現場有無看到
    什麼？）我們發現沒有電源線，才發現有三條30米的電源線
    被剪掉了，才通知台電說我們遭小偷。（是否知道台電另外
    有230 公尺的電纜線不見了？）現場有聽說。」（見原審卷
    第117 頁）
  3.證人乙○○於本院審理時證稱：「（當時96年1 月1 日九點
    二分上訴人的員工去解除保全進入變電所時，你何時到達？
    ）當天早上八點多我們就到了，等人解除保全。（當天你們
    如何發現電纜線有失竊？）我們要施工時，要啟動發電機，
    沒有通電，然後去檢查那裡出問題時，才發現電纜線不見了
    。‧‧‧‧我們先發現我們的電纜線不見，去巡視時，也發
    現台電的電纜線也不見了。（九十五年十二月二十九日那天
    何時離開變電所？）大概下午四、五點收工後才離開。‧‧
    ‧‧要離開前我們收工具時，還有看到（電纜線）。‧‧‧
    ‧我們公司只有我和秦家俊，我們是開小貨車進到變電所內
    的。‧‧‧‧（你與設定保全的台電人員誰先離開？）我們
    開車出去大門後，幫台電人員關門，並看他設定保全後才離
    開。（所以你說下午四、五點才離開是大約的時間並不一定
    正確？）是的。‧‧‧‧楊嘉明是我們老闆，那天他從台東
    回來進去變電所裡面看一下，然後跟我們一起離開而已。」
    （見本院卷第44至47頁）
  4.證人朱宏燦、乙○○於95年12月29日下午3 時12分離開枋山
    變電所時，均目睹系爭電纜線尚在枋山變電所內，並於設定
    保全系統後，與證人楊嘉明及秦家俊一起離開，可見系爭電
    纜線於95年12月29日下午3 時12分之前尚未失竊。又96年1
    月1 日上午9 時30分許，證人楊嘉明、乙○○均發現發電機
    之電源線失竊，證人朱宏燦、乙○○均發現系爭電纜線失竊
    ，證人楊嘉明亦在現場聽聞系爭電纜線失竊，衡情保全系統
    於當日上午9 時2 分解除設定時，證人朱宏燦、乙○○均已
    到場，以爭電纜線長230 公尺、重約1,800 公斤觀之，顯然
    不可能在相關人員已到場之後於短短20幾分鐘之內遭竊，則
    系爭電纜線係在96年1 月1 日上午9 時2 分保全系統解除設
    定之前失竊，亦可確定。從而，系爭電纜線係於95年12月29
    日下午3 時12分至96年1 月1 日上午9 時2 分間保全系統設
    定時間內即被上訴人防護服務期間內失竊，即無疑問。證人
    朱宏燦、楊嘉明、乙○○就時間及細節方面所證或有出入，
    惟本件事發距其等作證之時相隔已有1 、2 年之久，記憶難
    免模糊，其等就設定保全系統之前系爭電纜線仍在枋山變電
    所內、設定保全系統後一起離開、解除保全系統之設定後不
    久即發現系爭電纜線及發電機之電源線失竊等主要情節，所
    述既互相吻合而無齟齬，自堪採信。被上訴人徒以證人朱宏
    燦、楊嘉明、乙○○之證詞在時間及細節方面有所參差，即
    謂其等之證詞為不可信，並進而謂系爭電纜非係在其防護服
    務期間內失竊，殊無足取。
(二)、兩造所訂保全服務合約第15條第1 項第4 款約定，被上訴人
    賠償範圍以室內之標的物為對象，而系爭電纜線係在枋山變
    電所內之露天場所失竊，則上開合約第15條第1 項第4 款所
    載「室內」之意義為何，即攸關被上訴人應否就系爭電纜線
    之失竊對上訴人負賠償之責？
  1.按解釋意思表示，應探求當事人之真意，不得拘泥於所用之
    辭句，民法第98條定有明文。解釋當事人之契約，應以當事
    人立約當時之真意為準，而真意何在，又應以過去事實及其
    他一切證據資料為斷定之標準，不能拘泥文字致失真意（最
    高法院39年台上字第1053號判例參照）。
  2.兩造總公司於92年11月間所訂保全服務合約（上訴人總公司
    係由上訴人當時之法定代理人代理），於第13條第2 項第4
    款約定，被上訴人總公司之賠償範圍以保全之標的物為對象
    ，本件事發後兩造於97年1 月2 日所訂保全服務約，於第15
    條第2 項第4 款約定，被上訴人之賠償範圍以防護範圍內之
    各變電所所屬區域範圍為對象，本件兩造所訂保全服務合約
    ，則於第15條第2 項第4 款約定，被上訴人之賠償範圍以室
    內之標的物為對象（見本院卷第120 頁、第86頁及原審卷第
    12 頁） ，且該3 件保全服務合（契）約均於第4 條第1 項
    第2款 約定「圍牆安裝紅外線感知器；大門附近裝設讀卡機
    、大門及小門裝設感知器；室內門窗裝設磁式感知器及玻璃
    震動感知器。」可見，裝設磁式感知器及玻璃震動感知器並
    非決定被上訴人賠償範圍之標準。從而，自不能以被上訴人
    僅在枋山變電所之控制室裝設磁式感知器及玻璃震動感知器
    ，即謂被上訴人之賠償範圍僅限於控制室內之物件，否則兩
    造所訂本件保全服務合約儘可逕行約定被上訴人之賠償範圍
    以控制室內之標的物為對象，何必使用「室內」之字眼，而
    使其文義不再侷限於控制室內之標的物？
  3.枋山變電所設有大門，四周為高約3 公尺之圍牆，乃一封閉
    性之場所，變電所內之建築物僅有控制室及廢棄之宿舍，被
    上訴人自92年11月間兩造總公司簽訂保全服務合約後，在枋
    山變電所裝設保全系統，嗣後即一直沿用而未變更其配置，
    亦即始終係在大門裝設讀卡機，往上裝設一迴路及七迴路對
    向型感知器，四周裝設四迴路、五迴路及六迴路對向型感知
    器，在控制室四周裝設二迴路、三迴路及八迴路對向型感知
    器，並加設磁式感知器及玻璃震動感知器，廢棄之宿舍則未
    加設磁式感知器及玻璃震動感知器等情，為兩造所不爭執，
    並有照片及配置圖在卷可憑（見原審卷第68至73頁及第86
    頁）。可見，枋山變電所四周為高牆所圍，而成一封閉之場
    所，縱使未裝設保全系統，亦屬不易侵入，就防止外人侵入
    而言，實與一般有牆壁屋頂之建築物無太大差異。參酌兩造
    總公司於本件事發前所訂保全服務合約就被上訴人總公司之
    賠償範圍明定為「以保全之標的物為對象」，則本件保全服
    務合約第15條第2 項第4 款所謂「室內」自應解為「變電所
    內」（即其圍牆之內），較符合兩造訂約時之真意。依此，
    系爭電纜線雖係在枋山變電所內之露天場所失竊，惟既在為
    高牆所圍繞之變電所內失竊，自仍屬被上訴應負賠償責任之
    範圍。被上訴人辯稱系爭電纜線非係在「室內」失竊，其毋
    須負賠償之責云云，尚無可採。
(三)、兩造所訂本件保全服務合約第15條約定：「(一)乙方防護服務
    期間（即甲方將本系統設定時間）內，標的物如發生竊盜或
    其他損害事件，均應由乙方負責賠償，乙方不得以甲方未盡
    第十四條之配合事項為由，主張免責。(二)賠償標準如下：1.
    乙方之賠償，以甲方所受直接實際有形被竊走之財物為準。
    概以金錢表示，不負責歸還原物。每一事故，賠償最高額按
    本合約所載每月服務費（不含營業稅）之三百倍計算，但其
    總金額以不超過新台幣肆佰萬元為限。‧‧‧‧4.賠償範圍
    以室內之標的物為對象。」本件保全服務合約所載每月服務
    費為47,600元，其300 倍為1,428 萬元，高於400 萬元，被
    上訴人賠償之金額以400 萬元為其上限，則上訴人因系爭價
    值414,000 元之電纜線於被上訴人防護服務期間內，在被上
    訴人應負賠償責任之範圍內失竊，請求被上訴人賠償414,00
    0 元，即屬有據。上訴人另依民法第227 條之規定，請求被
    上訴人賠償損害，核屬重疊的訴之合併，已無再加論述之必
    要，爰不予贅述。
(四)、按損害之發生或擴大，被害人與有過失者，法院得減輕賠賞
    金額，或免除之；前2 項之規定，於被害人之代理人或使用
    人與有過失者，準用之，民法第217 條第1 項、第3 項定有
    明文。查上訴人之員工朱宏燦曾因施工因素，於95年12月26
    日要求被上訴人將保全系統中之五迴路中間對向型紅外線感
    知器短路，直至96年1 月1 日本件竊案發生後始通知被上訴
    人回復其功能一節，業據證人即被上訴人之員工潘嘉豪於本
    院審理時證稱：「（當天你會何會過去處理短路的問題？）
    第五迴路中間對向型紅外線暫停，因為有東西擋到，我請他
    們移開，客戶說東西太重不容易移開，所以就暫時短路停止
    使用。（時間是否在95年12月26日下午？）是的。（地點是
    否在枋山變電所？）是的。‧‧‧‧（停掉第五迴路中間對
    向型紅外線感知器，對於枋山變電所的保全有無影響？）對
    於其他迴路沒有影響。（對於整個保全有無影響？）沒有影
    響。（既然沒有影響，第五迴路中間對向型紅外線感知器豈
    非沒有功能？）本來還是有作用，他（它）的作用是多一層
    防護，在它的防護範圍內還是有警示防護的作用，我們控制
    中心就會感應到，就可以馬上處理。（你有沒有告訴朱宏燦
    把第五迴路中間對向型紅外線感知器短路後會少一層保護？
    ）有。‧‧‧‧（朱宏燦主動通知你們要短路的嗎？）朱宏
    燦說要設定保全，但沒有辦法設定，所以才通知我們管制中
    心，管制中心才通知我過去。」（見本院卷第130 頁反面至
    131 頁反面）並經證人朱宏燦證稱：「（擋到紅外線的物品
    是什麼？）我們興建工程所要使用的大型供電系統的開關，
    高度約3 、4 公尺，寬度約2 、3 公尺，長度約10幾公尺。
    ‧‧‧‧（潘嘉豪有沒有跟你說不能設定的原因？）有說是
    東西擋到。（潘嘉豪有無要求你們把東西移開？）不記得。
    」（見本院卷第132 頁正、反面）復有服務報告書1 紙附卷
    可參（見原審卷第74頁）。又依上訴人提出之枋山變電所保
    全系統配置圖（見原審卷第86頁），如將第五迴路中間對向
    型紅外線感知器短路，在枋山變電所左側宿舍之上方即形成
    缺角，如自該處攀爬圍牆進入將可長驅直入竊走系爭電纜線
    ，而不為被上訴人所裝設之其它保全設備及器材所偵測察覺
    。如上所述，被上訴人所裝設之保全系統，因第五迴路中間
    對向型紅外線感知器為上訴人興建工程所使用之大型供電系
    統開關所阻擋，而無法設定，且因該大型開關一時之間難以
    移開，而經被上訴人之員工暫時將第五迴路中間對向型紅外
    線感知器短路，上訴人方面理應儘速將該大型開關移開，尤
    其在95年12月30日、31日連續休假2 天之前更應加以處理，
    惟上訴人之員工卻疏於為之，依民法第217 條第3 項準用同
    條第1 項之規定，自應認為上訴人對於本件之損害之發生與
    有過失，並據以減免被上訴人之賠償責任。就此，本院斟酌
    第五迴路中間對向型紅外線感知器短路，造成枋山變電所左
    側宿舍上方一角形成保全系統偵測之漏洞，其餘部分即前、
    後、右側保全系統之功能仍尚存在，認以減免被上訴人賠償
    金額4 分之1 為合理，則被上訴應賠償上訴人之金額即應減
    為310,500 元【414000×（1 －1/4） ＝310500】。
七、綜上所述，上訴人依兩造所訂保全服務合約第15條之約定，
    請求被上訴人給付41,4000 元，及自96年12月21日（兩造到
    場調解之翌日）起至清償日止，按週年利率百分之5 計算之
    利息，於如文第2 項所示範圍內，為有理由，應予准許。超
    過部分，非有理由，應予駁回。原審就上開應予駁回部分，
    駁回上訴人之請求，其理由雖有不當，但結論並無不同，應
    予維持，此部分上訴意旨指摘原判決不當，求予廢棄改判，
    為無理由，應予駁回。原審就上開應予准許部分，駁回上訴
    人之請求，尚有未洽，此部分上訴意旨指摘原判決不當，求
    予廢棄改判，為理由，應由本院將原判決此部分廢棄，改判
    如主文第2 項所示。
八、據上論結，本件上訴為一部有理由，一部無理由，依民事訴
    訟法第436 條之1 第3 項、第449 條第2 項、第450 條、第
    79條，判決如主文。
中    華    民    國    98    年    8     月    5     日
                  民事第一庭    審判長法  官  孫國禎
                                      法  官  潘  快
                                      法  官  春生
以上正本證明與原本無異。
本判決不得上訴。
中    華    民    國    98    年    8     月    5     日
                                      書記官  蘇雅慧


司法院資訊處製作；財團法人民間司法改革基金會備份。
